【裁判字號】    95,訴,3403
【裁判日期】    951226
【裁判案由】    毒品危害防制條例
【裁判全文】
臺灣臺中地方法院刑事判決              95年度訴字第3403號
公  訴  人  臺灣臺中地方法院檢察署檢察官
被      告  甲○○
上列被告因違反毒品危害防制條例案件，經檢察官提起公訴（九
十五年度毒偵字第二七六九號），被告於準備程序中就被訴事實
為有罪之陳述，經告以簡式審判之旨，並聽取意見後，本院合議
庭裁定由受命法官獨任進行簡式審判程序，判決如下：
    主    文
甲○○施用第一級毒品，累犯，處有期徒刑捌月。
    犯罪事實
一、甲○○前於民國九十一年間因施用毒品案件，經本院以九十
    一年度毒聲字第三三七三號裁定送觀察、勒戒，臺灣臺中看
    守所附設勒戒處所評定無繼續施用之傾向，於九十二年五月
    九日執行完畢釋放，並由臺灣臺中地方法院檢察署檢察官於
    九十二年五月十二日以九十二年度毒偵緝字第九一號為不起
    訴處分；且曾於九十年間因竊盜案件，經臺灣南投地方法院
    以九十年度易字第七○六號判處有期徒刑七月，緩刑三年確
    定，又於九十一年間因竊盜案件，經本院以九十一年度易字
    第一○一○號判處有期徒刑十月確定，復於九十一年間因贓
    物案件經本院以九十一年度易字第二四八七號判處有期徒刑
    二月確定，另於九十一年間因竊盜案件，經本院以九十一年
    度易字第二一四一號判處有期徒刑四月，經提起上訴後，經
    臺灣高等法院臺中分院於九十三年三月二十五日以九十二年
    度上易字第一○二號判決駁回上訴確定，再於九十二年間因
    贓物案件，經本院以九十二年度中簡字第一二五二號判處有
    期徒刑三月確定，上開四罪經定應執行刑為有期徒刑一年六
    月確定，並撤銷前開緩刑三年之宣告，二者接續執行，於九
    十四年六月九日縮刑期滿執行完畢。
二、甲○○猶不知戒改，自九十二年五月九日觀察、勒戒執行完
    畢釋放後之五年內，基於施用第一級毒品海洛因之犯意，於
    九十五年四月八日下午六時許，在臺中市○區○○街一一○
    號居處，以將第一級毒品海洛因置入注射針筒內，以水稀釋
    後，再行注射之方式，施用第一級毒品海洛因一次。嗣經警
    於九十五年四月九日下午三時二十五分許取得甲○○同意，
    在臺中縣警察局烏日分局對甲○○採集尿液送檢，結果呈可
    待因、嗎啡陽性反應而查獲。
三、案經臺中縣警察局烏日分局移送臺灣臺中地方法院檢察署檢
    察官偵查起訴。
    理    由
一、訊據被告甲○○對其於前揭時、地施用第一級毒品海洛因之
    事實坦承不諱，且經警採集其尿液送中山醫學大學附設醫院
    檢驗結果，驗有可待因、嗎啡陽性反應等情，有該院檢驗科
    藥物檢測中心出具之尿液檢驗報告一紙存卷足憑，而海洛因
    施用入人體後水解還原成嗎啡，再循嗎啡之代謝方式排出體
    外，已據行政院衛生署藥物食品檢驗局（八一）藥檢壹字第
    ○○六四三一號函說明綦詳，再被告前於九十一年間因施用
    毒品案件，經本院以九十一年度毒聲字第三三七三號裁定送
    觀察、勒戒，臺灣臺中看守所附設勒戒處所評定無繼續施用
    之傾向，於九十二年五月九日執行完畢釋放，並由臺灣臺中
    地方法院檢察署檢察官於九十二年五月十二日以九十二年度
    毒偵緝字第九一號為不起訴處分之事實，有臺灣高等法院被
    告前案紀錄表及臺灣臺中地方法院檢察署刑案資料查註紀錄
    表各一份在卷可佐。綜上，被告自白與事實相符，其於前案
    觀察、勒戒執行完畢釋放後五年內再犯本案施用第一級毒品
    海洛因之犯行事證明確，洵堪認定。
二、核被告所為，係犯毒品危害防制條例第十條第一項之施用第
    一級毒品罪。被告施用毒品前之持有毒品行為，本應以持有
    論，惟持有後進而施用，其持有之低度行為應被施用之高度
    行為所吸收，故不再另論其持有毒品罪。再被告前曾於九十
    年間因竊盜案件，經臺灣南投地方法院以九十年度易字第七
    ○六號判處有期徒刑七月，緩刑三年確定，又於九十一年間
    因竊盜案件，經本院以九十一年度易字第一○一○號判處有
    期徒刑十月確定，復於九十一年間因贓物案件經本院以九十
    一年度易字第二四八七號判處有期徒刑二月確定，另於九十
    一年間因竊盜案件，經本院以九十一年度易字第二一四一號
    判處有期徒刑四月，經提起上訴後，經臺灣高等法院臺中分
    院於九十三年三月二十五日以九十二年度上易字第一○二號
    判決駁回上訴確定，再於九十二年間因贓物案件，經本院以
    九十二年度中簡字第一二五二號判處有期徒刑三月確定，上
    開四罪經定應執行刑為有期徒刑一年六月確定，並撤銷前開
    緩刑三年之宣告，二者接續執行，於九十四年六月九日縮刑
    期滿執行完畢之事實，有臺灣高等法院被告前案紀錄表及臺
    灣臺中地方法院檢察署刑案資料查註紀錄表各一份在卷足參
    ，其於五年內再故意犯本件有期徒刑以上之罪，不論依修正
    前之刑法第四十七條，或修正後之刑法第四十七條第一項之
    規定，均構成累犯，對被告而言，並無有利或不利之情形，
    自不生新舊法比較之問題，應逕依修正前之刑法第四十七條
    規定，論以累犯，並加重其刑。爰審酌被告前因施用毒品經
    觀察、勒戒執行完畢釋放後，猶不知戒惕，仍於本案再次施
    用，無視於毒品對於自身健康之戕害及國家對於杜絕毒品犯
    罪之禁令，不知戒除惡習，惡性非輕，然念及坦承犯行，態
    度良好，其施用毒品並無危害他人及經本院認定施用之次數
    為一次等一切情狀，量處如主文所示之刑，以資懲儆。
據上論斷，應依刑事訴訟法第二百七十三條之一第一項、第二百
九十九條第一項前段，毒品危害防制條例第十條第一項，刑法第
十一條前段、第二條第一項、（修正前）第四十七條，判決如主
文。
本案經檢察官乙○○到庭執行職務
中    華    民    國    95    年    12    月    26    日
                  刑事第十五庭    法  官  周瑞芬
上正本證明與原本無異。
如不服本判決，應於送達後十日內向本院提出上訴狀（須附繕本
），上訴於臺灣高等法院臺中分院。
                                  書記官  何俞瑩
中    華    民    國    95    年    12    月    26    日
附錄本判決論罪科刑法條
毒品危害防制條例第十條：
  施用第一級毒品者，處六月以上五年以下有期徒刑。
  施用第二級毒品者，處三年以下有期徒刑。


司法院資訊處製作；財團法人民間司法改革基金會備份。
